Minutes et répertoires du notaire Pierre CHUPPIN, 26 octobre 1680 - 11 novembre 1700 (étude XXI)
Archives nationales
Minutes et répertoires du notaire Pierre CHUPPIN (étude XXI)
26 octobre 1680 - 11 novembre 1700
MC/ET/XXI/252 - MC/ET/XXI/284, MC/RE/XXI/3
Etude XXI; Chuppin, Pierre
Archives nationales de France
Minutes et répertoires: la loi 2008-696 du 15 juillet 2008 relative aux archives a fixé à 75 ans à compter de la date de l'acte, ou à 25 ans à compter de la date du décès de l'intéressé si ce délai est plus bref, le délai de communication des minutes et répertoires des notaires; ce délai est porté à 100 ans à compter de la date de l'acte si le document se rapporte à un mineur (code du Patrimoine, articles L213-2, 4e d et 5e).
Autres documents de l'étude (dossiers de clients, comptabilité...): s'agissant d'archives privées, ces documents sont communicables selon les modalités fixées par le déposant ou le donateur.
Certains documents ne sont pas accessibles en raison de leur mauvais état de conservation.
Versement
Accès aux instruments de recherche de tous les notaires de l’étude XXI
Archives de l'étude XXI
- Minutes de Pierre CHUPPIN, juillet 1680 - 1700; MC/ET/XXI/252 - MC/ET/XXI/284
  - Minutes. 1680, juillet - décembre, juillet - décembre 1680; MC/ET/XXI/252
    Informations complémentaires:
    1680, 1 juillet à 21 septembre: actes passés par-devant Étienne Paillet.
    1680, 26 octobre à 31 décembre: actes passés par-devant Pierre Chuppin.
    Informations concernant le classement:
    Le niveau inférieur de description, quand il existe, correspond aux minutes d'actes. Toutes les minutes ne sont pas forcément décrites une à une. Les descriptions de ces minutes sont plus ou moins détaillées.
  - Minutes. 1681, janvier - mars, janvier - mars 1681; MC/ET/XXI/253
  - Minutes. 1681, avril - juin, avril - juin 1681; MC/ET/XXI/254
  - Minutes. 1681, juillet - septembre, juillet - septembre 1681; MC/ET/XXI/255
  - Minutes. 1681, octobre - décembre, octobre - décembre 1681; MC/ET/XXI/256
  - Minutes. 1682, janvier - février, janvier - février 1682; MC/ET/XXI/257
  - Minutes. 1682, mars, mars 1682; MC/ET/XXI/258
  - Minutes. 1682, avril - juin, avril - juin 1682; MC/ET/XXI/259
  - Minutes. 1682, juillet - décembre, juillet - décembre 1682; MC/ET/XXI/260
  - Minutes. 1683, janvier - juin, janvier - juin 1683; MC/ET/XXI/261
  - Minutes. 1683, juillet - décembre, juillet - décembre 1683; MC/ET/XXI/262
  - Minutes. 1684, janvier - juin, janvier - juin 1684; MC/ET/XXI/263
  - Minutes. 1684, juillet - décembre, juillet - décembre 1684; MC/ET/XXI/264
  - Minutes. 1685, janvier - juin, janvier - juin 1685; MC/ET/XXI/265
  - Minutes. 1685, juillet - décembre, juillet - décembre 1685; MC/ET/XXI/266
  - Minutes. 1685, janvier - juin, janvier - juin 1685; MC/ET/XXI/267
  - Minutes. 1686, juillet - décembre, juillet - décembre 1686; MC/ET/XXI/268
  - Minutes. 1687, janvier - juin, janvier - juin 1687; MC/ET/XXI/269
  - Minutes. 1687, juillet - décembre, juillet - décembre 1687; MC/ET/XXI/270
  - Minutes. 1688, janvier - juin, janvier - juin 1688; MC/ET/XXI/271
  - Minutes. 1688, juillet - décembre, juillet - décembre 1688; MC/ET/XXI/272
  - Minutes. 1689, MC/ET/XXI/273
  - Minutes. 1690, MC/ET/XXI/274
    - Contrat de mariage entre Claude Camet, notaire au Châtelet, demeurant rue Saint-Honoré, fils de Pierre Camet, marchand bourgeois de Paris, et Françoise Dupuys, fille de Denis, bourgeois de Paris, décédé, en présence de Louis Lauverdy, notaire au Châtelet, ami du marié., 30 mai 1690; MC/ET/XXI/274
      Origine de l'information:
      Notaires des XVIe-XVIIIe siècles (4153 actes), par Claire Béchu, Catherine Grodecki, Marie-Antoinette Fleury, Madeleine Jurgens, Marie-Françoise Limon-Bonnet, Pierre-Yves Louis, Xenia Pamfilova, Isabelle Pebay, v. 1950, 1986-1994 (fichier papier entièrement dématérialisé; voir contexte dans le Plan d’orientation général - Notaires de Paris, guides thématiques du Minutier).
      Date de révision: 2010
      Date de création de la notice: 2006
      contrat de mariage; Saint-Honoré (rue); Camet, Claude; Camet, Pierre; Dupuys, Denis; Dupuys, Françoise; Lauverdy, Louis; commerçant; notaire
  - Minutes. 1691, MC/ET/XXI/275
    - COMMISSAIRE général des saisies au baillage de Châlons DARAS (Paul) § Bail, 8 janvier 1691; MC/ET/XXI/275
      Fichier dit 'général' XVIIe-XVIIIe siècles, par le personnel du Minutier, 1954-1999 ( fichier papier entièrement dématérialisé; voir contexte dans le Plan d’orientation général - Notaires de Paris, guides thématiques du Minutier).
      Date de révision: 2011-2012
      Date de création de la notice: 2010
      bail; Daras, Paul
    - TEXIER d'HAUTEFEUILLE (Etienne) bailli, Com/deur/ de la Neuville au Temple, et autres commanderies § Bail entre Etienne TEXIER d'HAUTEFEUILLE et Paul DARAS Com/aire/ Général des saisies au siège présidentiel de Châlons, au sujet des Revenus de la Comm/derie/ de la Neuville au Temple, 8 janvier 1691; MC/ET/XXI/275
      bail; Texier d'Hautefeuille, Etienne
    - COMMANDEUR de la Neuville-au-Temple TEXIER d'HAUTEFEUILLE (Etienne) § Bail au sujet des revenus de la Commanderie de la Neuville au temple, 8 janvier 1691; MC/ET/XXI/275
      bail; Texier d'Hautefeuille, Etienne (1626-1702)
    - FONTENILLES Seigneur de.. et Costes, cap/taine/ major VALENCÉ (Camille de...) § Marché avec Henri Millou, tapissier, 9 mars 1691; MC/ET/XXI/275
      marché; Valencé, Camille de...
    - TAPISSIER (marchand) MILLON (Henri) § Marché, 9 mars 1691; MC/ET/XXI/275
      Artisans XVIIe, par M. Jurgens, M.A. Fleury, R. Gourmelon et le personnel du Minutier central, 1954-1996 (fichier papier entièrement dématérialisé; voir contexte dans le Plan d’orientation général - Notaires de Paris, guides thématiques du Minutier).
      marché; Millon, Henri
    - VALENCÉ (Camille de) chevalier, seigneur de Fonteuilles et Costes, cap/taine/ major § Marché entre Camille de VALENCÉ et Henri MILLON tapissier, 9 mars 1691; MC/ET/XXI/275
      marché; Valencé, Camille de
    - CONTRÔLEUR général des maisons à argenterie de son Altesse Royale, Madame. MARGAS (Antoine) § Procuration, 16 mars 1691; MC/ET/XXI/275
      procuration; Margas, Antoine
    - MARGAS Antoine + Cons/ller/ du roi, contrôleur général des maisons à argenterie de son Altesse Royale Madame § Procuration, 16 mars 1691; MC/ET/XXI/275
      procuration
    - COCHER du coche de Paris à Saint-rasbourg DESMARCHAUX (Claude) § Procuration, 29 avril 1691; MC/ET/XXI/275
      procuration; Desmarchaux, Claude
    - DESMARCHAUX (Claude) Cocher du coche de Paris à Strasbourg en Alsace § Procuration de Claude DESMARCHAUX à sa femme Elisabeth LAPILLE, 29 avril 1691; MC/ET/XXI/275
    - CHEF de FRUITERIE de Monsieur, frère unique du Roi MORIN (Antoine) § Mariage (Témoins), 12 mai 1691; MC/ET/XXI/275
      contrat de mariage; Morin, Antoine
    - MORIN Antoine chef de fruiterie de Meusieur, frère unique du Roi § Mariage (témoins), 12 mai 1691; MC/ET/XXI/275
      contrat de mariage
    - TAPISSIER NEVEU (Thomas) § Constitution, 29 mai 1691; MC/ET/XXI/275
      Neveu, Thomas
    - TAPISSIER DURAND (Claude) § Constitution, 29 mai 1691; MC/ET/XXI/275
      Durand, Claude
    - TAPISSIER DOUBLET (Antoine) § Constitution, 29 mai 1691; MC/ET/XXI/275
      Doublet, Antoine
    - DAGNEAU (Jean Charles) curateur aux causes, prieur de Notre-Dame d'Airaines d Lartin § Apport de procuration à Jean Charles DAGNEAU en vue du règlement de la succession paternelle où est cité abbé DE LIONNE, 18 juin 1691; MC/ET/XXI/275
      procuration; Dagneau, Jean Charles
    - AUMÔNIER ordinaire du Roi LIONNE (Jules Paul de..) § Ratification de bail fait aux sujet de revenues d'abbaye, 16 juillet 1691; MC/ET/XXI/275
      bail; Lionne, Jules Paul de (1644-1721)
    - LIONNE (Jules Paul de) Cons/ller/ et aumônier ordinaire du roi, abbé command/re/ des abbayes royales de Marmoutier et autres Lieux § Ratification, du bail fait par Jules Paul de LIONNE et relatif aux 2/3 des revenus de l'abbaye de Circamp en Artois, 16 juillet 1691; MC/ET/XXI/275
      bail; Lionne, Jules Paul de
    - CHARRON (maître) GOURDIER (Jacques) § Procuration, 5 septembre 1691; MC/ET/XXI/275
      procuration; Gourdier, Jacques
    - GOURDIER (Jacques) maître charron § Procuration et Quittance par Jacques GOURDIER consécutifs au marché conclu avec les entrepreneurs des trains pour l'armée des transports à la suite des charriots de vivres., 5 septembre 1691; MC/ET/XXI/275
      procuration; quittance; Gourdier, Jacques
    - BUTAZ (Jean Louis) Peintre du Roi § Titre nouvel, 11 septembre 1691; MC/ET/XXI/275
      titre nouvel; Butaz, Jean Louis
    - PEINTRE LEBRUN (Charles) § Titre nouvel, 11 septembre 1691; MC/ET/XXI/275
      titre nouvel; Lebrun, Charles
    - PEINTRE du Roi BUTAZ (Jean Louis) ou BUTAY § Titre nouvel, 11 septembre 1691; MC/ET/XXI/275
    - LE BRUN (Charles) Premier peintre du Roi § Titre nouvel, 11 septembre 1691; MC/ET/XXI/275
      titre nouvel; Le Brun, Charles
    - DULUC (Jacques) écuyer, seigneur de Villemisson § Apport d'acte relatif à la saisie de rentes appartenant à Jacques DULUC avant sa sortie du royaume pour fait de religion., 9 novembre 1691; MC/ET/XXI/275
      Duluc, Jacques
    - VILLEMISSON (Seigneur de ..) LUC (Jacques du ..) § Apport, 9 novembre 1691; MC/ET/XXI/275
      Luc, Jacques du ..
    - AUBERT Mathurin François Introducteur des ambassadeurs des princes étrangers auprès de monseigneur le duc d'Orléans. § Quittance par Elizabeth AUBERT veuve de Louis de MARIDOR, 21 février 1692; MC/ET/XXI/275
      quittance
    - INTRODUCTEUR des ambassadeurs auprès de M/gr/ le duc d'Orléans AUBERT Mathurin François, 21 février 1692; MC/ET/XXI/275
  - Minutes. 1692, MC/ET/XXI/276
    - REQUIN (Seigneur de...) PILLIARD (Jacques Rémy du...) § Traité d'office, 21 janvier 1692; MC/ET/XXI/276
      Pilliard, Jacques Rémy du...
    - GUILBERT (François), marchand fruitier oranger § Inventaire, 29 mars 1692; MC/ET/XXI/276
      inventaire; Guilbert, François
    - CHIRART (Elisabeth) femme de PROSSIN (Pierre) distillateur § Inventaire, 18 avril 1692; MC/ET/XXI/276
      inventaire; Chirart, Elisabeth
    - PROSSIN (Pierre) marchand maître distillateur § Inventaire fait au décès de sa femme Elisabeth CHIRART et en présence de Nicolas COQUILLIART maître et marchand distillateur, ancien juré de la profession, 18 avril 1692; MC/ET/XXI/276
      inventaire; Prossin, Pierre
    - DISTILLATEUR PROSSIN (Pierre) marchand et maître distillateur § Inventaire de, 18 avril 1692; MC/ET/XXI/276
    - Transport par Louis de La Bruyère, bourgeois de Paris, demeurant rue des Petits-Augustins, à Jean de La Bruyère et à Robert-Pierre de La Bruyère, clerc du diocèse de Paris, demeurant dans le séminaire de Notre-Dame-des-Vertus, à Aubervilliers, agissant en leur nom et au nom de leur soeur Elisabeth-Marguerite, de tous ses droits sur la succession de Jean de La Bruyère, leur oncle, en particulier de ceux provenant de la succession de Diane Delamare, veuve de Guillaume de La Bruyère, bourgeois de Paris, leur aïeule, moyennant la somme de 500 livres., 2 mai 1692; MC/ET/XXI/276
      Documents du Minutier central concernant l'histoire littéraire (1650-1700) [2295 actes], par Madeleine Jurgens et Marie-Antoinette Fleury, Paris, Presses universitaires de France, 1960, p. 208 (instrument de recherche imprimé dématérialisé dont la version intégrale est accessible en ligne par la rubrique 'Autres instruments de recherche', voir contexte dans le Plan d’orientation général - Notaires de Paris, guides thématiques du Minutier).
      Date de révision: 2009-2011
      Date de création de la notice: 2009
      Documents du Minutier central concernant l'histoire littéraire (1650-1700), par Madeleine Jurgens et Marie-Antoinette Fleury. Presses universitaires de France, 1960, XXIII-511 p.
      cession; Petits-Augustins (rue des); Aubervilliers (Seine-Saint-Denis); La Bruyère, Jean de (1645-1696); La Bruyère, Louis de; La Bruyère, Jean de; La Bruyère, Robert Pierre de; La Bruyère, Elisabeth de; Delamare, Diane; La Bruyère, Guillaume de
    - LA BRUYÈRE (Louis de) Bourgeois de Paris § Transport de droits successifs de Louis de LA BRUYÈRE à Jean de la Bruyère - Robert Pierre, ses frères et Elisabeth-Marguerite, soeur; Signature de Jean de la Bruyère, 2 mai 1692; MC/ET/XXI/276
      transport de droits; La Bruyère, Louis de
    - COMPAGNON DELAFOSSE (Louis) § Bail, 6 mai 1692; MC/ET/XXI/276
      bail; Compagnon-Delafosse, Louis
    - QUARTIER du MARAIS § Bail, par Louis DELAFOSSE à Antoine MORLET maître jardinier, d'un quartier et demi de terre, au marais, 6 mai 1692; MC/ET/XXI/276
      bail
    - DELAFOSSE (Louis) Compagnon § Bail par Louis DELAFOSSE à Antoine MORLET jardinier au sujet d'un terrain au marais, 6 mai 1692; MC/ET/XXI/276
      bail; Delafosse, Louis
    - CONSUL général (ancien) pour le roi de la nation française en Hollande CHABERT (Pierre) § Transport, 11 mai 1692; MC/ET/XXI/276
      cession; Chabert, Pierre
    - NIOBET (Marie) épouse de FERRET Robert § Transport de Marie NIOBET à Pierre CHABERT où est signalée galerie construite en l'HÔTEL des Invalides, 11 mai 1692; MC/ET/XXI/276
      Niobet, Marie
    - HÔTEL des INVALIDES § Transport par Marie et Catherine NIOBET à Pierre CHABERT où sont signalés les loyers de la galerie et magasin construits en l'hôtel des Invalides suivant la permission donnée par monseigneur marquis DELOUVOIS, 11 mai 1692; MC/ET/XXI/276
    - Devis et marché de construction d'une orangerie avec maison de jardinier et remise à carrosse, à Crosne, en la maison de Michel Auvray, notaire honoraire au Châtelet de Paris, demeurant rue du Temple, paroisse Saint Nicolas-des-Champs, entre Michel Auvray et Martin Dubois, maçon à Thiers (Thiais?) moyennant 1060 l., 31 mai 1692; MC/ET/XXI/276
      Date de création de la notice: 2004
      marché; Crosne (Essonne); Temple (rue du); Thiais (Val-de-Marne); Auvray, Michel; Dubois, Martin; maçon; notaire
    - ORANGERIE § Devis et Marché pour la construction d'une orangerie en la maison de maître Michel AMRAY, conseiller du roi, 31 mai 1692; MC/ET/XXI/276
      devis; marché
    - MERCIER § inventaire de René PLESSART, marchand mercier bourgeois de Paris, 2 juillet 1692; MC/ET/XXI/276
      inventaire
    - PLESSART (René) marchand mercier § inventaire de René PLESSART bourgeois de Paris, 2 juillet 1692; MC/ET/XXI/276
      inventaire; Plessart, René
    - REMY Philippe de + Ecuyer § Apport; acte de tutelle, 5 juillet 1692; MC/ET/XXI/276
    - PROCUREUR au Châtelet de Paris PICARD (Charles) § Reconnaissance de censive, 15 juillet 1692; MC/ET/XXI/276
      reconnaissance; Picard, Charles
    - PICARD Charles Procureur au châtelet de Paris § Reconnaissance de censive pour une maison acquise des religieuses du COUVENT Saint-DOMINIQUE, A qui se trouve en la censive du fief culture Saint-Gervais dont sont propriétaires les Relg/ieuse/ de l'HOPITAL Saint-ANASTHASE dit HÔTEL DIEU Saint-GERVAIS, 15 juillet 1692; MC/ET/XXI/276
      reconnaissance
    - DAGNEAU (Jean-Charles) prieur commandataire du prieuré de Notre-Dame d'AIRAINES § Quittance, 19 juillet 1692; MC/ET/XXI/276
      quittance; Dagneau, Jean Charles
    - BRUYÈRES (Seigneur de...) MAUPEOU (Louis de...) § Quittance, 21 juillet 1692; MC/ET/XXI/276
      quittance; Maupeou, Louis de
    - MAUPEOU (Charles de) Cons/ller/ du roi § Quittance par Charles de MAUPEOU d'une somme reçue en exécution de la délibération des créanciers de Louis de MAUPEOU., 21 juillet 1692; MC/ET/XXI/276
      quittance; Maupeou, Charles de
    - EPICIER-APOTHICAIRE (M/d/) MÉNARD (Denis) § Quittance, 28 juillet 1692; MC/ET/XXI/276
      quittance; Ménard, Denis
    - MÉNARD (Denis) + marchand épicier apothicaire bourgeois de Paris § Quittance Denis MÉNARD par les héritiers de Denis MÉNARD, concernant les marchandises, 28 juillet 1692; MC/ET/XXI/276
    - LEVESQUE J. Père procureur de l'abbaye de Saint-Chéron de Chartres § Apport au sujet de pension de séminariste, 5 septembre 1692; MC/ET/XXI/276
    - PROCUREUR au grand conseil du Roy DESENCLOS (Paul) § Main levée, 5 septembre 1692; MC/ET/XXI/276
      Desenclos, Paul
    - TESSIER de HAUTEFEUILLE (Etienne) chevalier, Bailly § Main levée de la saisie et arrêt faits sur Etienne TESSIER de HAUTEFEUILLE à la requête de Paul DESENCLOS procureur au grand conseil, 5 septembre 1692; MC/ET/XXI/276
      Tessier De Hautefeuille, Etienne
  - Minutes. 1693, MC/ET/XXI/277
    - BOULDUC (Louis) orth: BOLDUC) Conseiller et procureur du roi § Transport de rente; Vente de rente, 22 février 1693 - 4 septembre 1693; MC/ET/XXI/277
      transport de droits; acte de vente; Boulduc, Louis
    - CARROSSE § Rapport d'experts au sujet d'un CARROSSE appartenant à Madame de MONTMAGNY, désassemblé à la suite d'une chute, 28 février 1693; MC/ET/XXI/277
    - GUÉRIN (Robert), MONTMAGNY (Huault de) veuve de Robert GUÉRIN § Rapport d'experts, 28 février 1693; MC/ET/XXI/277
      Guérin, Robert; Montmagny, Huault de
    - ENFANTS § Protestation de Marguerite JAMET, fille, veuve accoucher à Paris et à qui le sr GONON, au lieu de réaliser sa promesse de mariage, offre une dot pour entrer au couvent, 8 mai 1693; MC/ET/XXI/277
    - COMMISSAIRE ordinaire des guerres BEAULIEU (François Benoit de) § Quittance de résignation d'office, 9 mai 1693; MC/ET/XXI/277
      quittance; Beaulieu, François Benoît de
    - OFFICE Vente d' Cons/ller/ du roi C/saire/ ordinaire des guerres § Quittance de Résignation d'OFFICE acquis par le suc de BEAULIEU A supprimé par sa Majesté, 9 mai 1693; MC/ET/XXI/277
      acte de vente; quittance
    - CONSEILLER au Parlement MALEBRANCHE (Nicolas de) (Carth... MALBRANCHE) § Bail, 3 juillet 1693; MC/ET/XXI/277
      bail; Malebranche, Nicolas de
    - MENUISIER maître DOLLÉ François § Bail, 3 juillet 1693; MC/ET/XXI/277
      bail; Dollé, François
    - FONTENAY (Seigneur de..) AUBERT (Pierre) § Bail, 3 juillet 1693; MC/ET/XXI/277
      bail; Aubert, Pierre
    - CAVALE § Marché, au sujet d'une CAVALE blessée, appartenant à Charles LEFEBURE marchand de chevaux et que Pierre THIBAULT M. maréchal s'engage à guérir, sous réserve., 10 juillet 1693; MC/ET/XXI/277
      marché
    - CHIRURGIEN (maître...) GAUDRY (Nicolas) § Constitution de rente, 11 juillet 1693; MC/ET/XXI/277
      constitution de rente; Gaudry, Nicolas
    - PEINTRE ordinaire du Roi NAMEUR (Louis de. ..) (Arth. .. NAMUR) § Constitution de rente, 11 juillet 1693; MC/ET/XXI/277
      constitution de rente; Nameur, Louis de. ..
    - ACADEMIE de P/ure/ & Scup/ure/, (Profess/r/ à l'. ..) NAMEUR (Louis de) Peintre § Constitution de rente, 11 juillet 1693; MC/ET/XXI/277
      constitution de rente; Nameur, Louis de
    - NAMEUR (Louis de) Peintre ordinaire du Roi Prof/r/ de l'Acad/ie/ Roy/l/; demeurant rue Beaubourg § Constitution de rente, 11 juillet 1693; MC/ET/XXI/277
    - NAVIRES § Comptes et obligation de Nicolas PALLIER marchand bourgeois de Honfleur à Guillaume BAR d/r/ G/l/ de la compagnie des Indes orientales, 31 juillet 1693; MC/ET/XXI/277
      obligation
    - AVOCAT au Parlement LE MAISTRE § Apport de codicille, 6 août 1693; MC/ET/XXI/277
      testament
    - VIART (Daniel) Serg/r/ de PIMELLE + § Apport Codicille où sous nommés - Duchesse de SCHOMBERG + M/me/ de SABLÉ + M/rs/ ARNAUD, oncle + et neveu M. LE MAISTRE, 6 août 1693; MC/ET/XXI/277
      Viart, Daniel
    - PIMELLE (Seigneur de ..) VIART (Daniel) § Apport codicille, 6 août 1693; MC/ET/XXI/277
      Pimelle, Seigneur de ..; Viart, Daniel
    - SOLLIER (François) Clerc de la Communauté des Jurés - Priseurs, vendeurs de biens meubles à Paris § Obligation par François SOLLIER pour le remboursement de sommes appartenant à la Communauté, 6 octobre 1693; MC/ET/XXI/277
      obligation; Sollier, François
    - LANDEL (Pierre de) § Ratification par Pierre de LANDEL du contrat entre la communauté des Huissiers des chambres des comptes touchant leur bourse commune et autres Règlements., 23 octobre 1693; MC/ET/XXI/277
      Landel, Pierre de
    - LE BOUCHER (Louise) veuve BLONDEL (François) Prisonnière aux prisons de la conciergerie du Palais § Main levée par Louise LE BOUCHER, 30 octobre 1693; MC/ET/XXI/277
      Le Boucher, Louise
    - ENFANTS MINEURS § Avis de parents Charles DERVILLE aïeul maternel de deux enfants, demande, selon les dispositions testamentaires, le changement de tuteur., 5 novembre 1693; MC/ET/XXI/277
    - FRANGIER (marchand...) DERUILLÉ (Charles), 5 novembre 1693; MC/ET/XXI/277
      Deruillé, Charles
    - GONON (Jean de) seigneur de Saint-Maurice § Testament olographe, 20 décembre 1693; MC/ET/XXI/277
      testament; Gonon, Jean de
    - SAINT-MAURICE (Seigneur de ..) GONON (Jean de ..) § Testament olographe, 20 décembre 1693; MC/ET/XXI/277
      testament; Saint-Maurice, Seigneur de ..; Gonon, Jean de ..
  - Minutes. 1694, MC/ET/XXI/278
    - BRY-s/-MARNE (Seigneur de...) MIRON (François-Louis) § Apport, 13 janvier 1694; MC/ET/XXI/278
      Miron, François Louis
    - MIRON (François-Louis) chevalier, seigneur de Bry - s./Marne § Apport, 13 janvier 1694; MC/ET/XXI/278
      Miron, François-Louis
    - HÔTEL de SOLEURE § Procès verbal pour parvenir à adjudication (direction Blondel) Description de l'HÔTEL de SOLEURE, 21 janvier 1694; MC/ET/XXI/278
    - PONT-AUX-CHOUX § Procès verbal pour parvenir à adjudication (Direction Blondel), 21 janvier 1694; MC/ET/XXI/278
    - MAITRISE - CORDONNIERS § Statuts des MAITRES-CORDONNIERS, 20 août 1694; MC/ET/XXI/278
    - Ratification par Claude-Angélique Targas, veuve de Louis de La Bruyère, du contrat passé entre son défunt mari et les frères et soeur de celui-ci le 2 mai 1692., 31 décembre 1694 - 1694; MC/ET/XXI/278
      ratification; La Bruyère, Jean de (1645-1696); Targas, Claude Angélique; La Bruyère, Louis de; La Bruyère, Jean de; La Bruyère, Robert Pierre de; La Bruyère, Elisabeth de
    - TARGAS (Claude-Angélique écrit Destarges et Targes) épouse de LA BRUYERE (Louis de) § Ratification par Claude-Angélique de 2 contrats passés par Louis de LA BRUYERE et ses frères et soeurs, Jean, Robert-Pierre, Elisabeth - Marguerite de LA BRUYERE au sujet de sa part d'une maison héritée de leur oncle Jean de LA BRUYERE et des biens hérités de Guillaume de LA BRUYERE époux de Diane DELAMARRE leur aïeul, 31 décembre 1694; MC/ET/XXI/278
      Targas, Claude-Angélique écrit Destarges et Targes
  - Minutes. 1695, MC/ET/XXI/279
    - BOBRUN (Mathieu) Peintre § Transport, 31 octobre 1619; MC/ET/XXI/279; (84)
      Bobrun, Mathieu
    - Déclarations de Germaine Regnault à Nicolas Devaux au sujet du bail judiciaire établi sur les immeubles saisis sur Louis de Lulli., 10 janvier 1695 - 20 janvier 1695; MC/ET/XXI/279
      Musique XVIIe siècle [2407 actes], par Madeleine Jurgens et le personnel du Minutier, 1954-1996 ( fichier papier entièrement dématérialisé; voir contexte dans le Plan d’orientation général - Notaires de Paris, guides thématiques du Minutier).
      Date de révision: 2011
      déclaration
    - LULLI (Louis de) = LULYE écuyer § Déclaration de Germaine REGNAULT à Nicolas DEVAUX au sujet du Bail judiciaire établi sur les immeubles saisis sur Louis de LULLI, 10 janvier 1695 - 20 janvier 1695; MC/ET/XXI/279
      déclaration; bail; Lulli, Louis de
    - CONSEILLER du Roi, receveur et payeur des rentes assignées sur le clergé de France GABRIEL (François), 14 janvier 1695; MC/ET/XXI/279
      Gabriel, François
    - LA BRUYÈRE (Louis de) Cons/ller/ du roi § Transport de rente de Louis de LA BRUYÈRE à Louise et Agnès PICARD à prendre sur François GABRIEL, conseiller du roi, receveur et payeur des rentes assignées sur le clergé de France, en règlement du prix dudit office avec l'approbation de Claude Angélique TARGAS, 14 janvier 1695; MC/ET/XXI/279